【裁判字號】    97,交抗,924
【裁判日期】    971001
【裁判案由】    聲明異議
【裁判全文】
臺灣高等法院臺中分院刑事裁定         97年度交抗字第924號
抗  告  人
即受處分人  甲○○
上列抗告人因聲明異議案件，不服臺灣臺中地方法院中華民國97
年 6月30日第一審裁定（97年度交聲字第1208號）提起抗告，本
院裁定如下：
    主    文
抗告駁回。
    理    由
一、抗告意旨略以：原審裁定就臺中市政府交通處97年中交工字
    第0970002658號函之行政處分，是否有違反土地法第14條第
    1項第5款規定，漏未審酌，亦未調查其行政程序是否有違反
    大法官釋字第564號解釋之意旨，顯有違反刑事訴訟法第378
    條之規定。又抗告人於原審異議狀異議之內容，部分亦經證
    人證述無誤，原審遽以取締員警之片面錯誤證詞，漏未審酌
    有利於抗告人之證述，亦未實地勘查現場，即為不利抗告人
    之心證，爰請求撤銷原裁定云云。
二、按禁止臨時停車線為紅色實線，用以指示禁止臨時停車路段
    ，道路交通標誌標線號誌設置規則第 169條第1項、第2項定
    有明文。又設有禁止臨時停車標線處所不得臨時停車；禁止
    臨時停車處所不得停車，道路交通安全規則第111條第1項第
    3款、第112條第1項第1款亦分別設有規定。次按在禁止臨時
    停車處所停車，處新臺幣（下同）600元以上1,200元以下罰
    鍰，道路交通管理處罰條例第56條第1項第1款亦有明文規定
    。
三、經查：
  (一)本件抗告人即受處分人甲○○於民國96年 9月21日22時19
      分許，駕駛車牌B6－9519號自用小客車，在台中市大鵬新
      城之公共道路，因「在禁止臨時停車處所停車」之違規，
      經臺中市警察局第六分局西屯派出所員警以採證照片方式
      ，依違反道路交通管理處罰條例第56條第1項第1款規定逕
      行舉發，嗣經原處分機關即交通部公路總局臺中區監理所
      於97年 3月20日，以中監違字第裁60-G7FA39681號裁決書
      ，裁處罰鍰新臺幣（下同）900 元等情，有舉發違反道路
      交通管理事件通知單1紙及採證照片1張在卷可稽。
  (二)抗告人雖稱其停車當時無充足照明，兩旁均有居民停車，
      且該處非罰單所載之「逢大路」而係社區○○○○道，並
      鋪設地磚，足使人誤認該地顯非道路而為私人用地，原審
      法院未實地勘查現場，即為不利抗告人之裁定云云。查本
      件原審法院雖無現場履勘違規地點，惟於審理時已命證人
      即舉發之員警施淵元提出繪製之現場圖及現場照片 7張，
      並經臺中市警察局第六分局檢附採證照片及敘明抗告人申
      訴意旨，函詢臺中市政府交通處，據覆稱：車牌B6－9519
      號自用小客車違規停車地點，係供公眾通行之都市○○道
      路，其禁停紅線為臺中市政府交通處所繪設，仍有道路交
      通管理處罰條例第3條第1項之適用，有臺中市警察局第六
      分局書函及臺中市政府交通處97年 2月14日中交工字第09
      70002658號函在卷可憑。故本件原審法院縱無現場履勘，
      亦可據上開書面資料獲知心證，已盡調查證據之義務，非
      謂僅憑取締員警之證詞而逕為不利抗告人之裁定。又本件
      舉發地段劃有 250公尺之紅線，係禁止臨時停車之處所，
      且光線良好，夜間目視可以看到紅線等情，業據證人施淵
      元於原審證述明確，並有現場照片 7張足資證明，是抗告
      人上開所辯，洵非可採。
  (三)抗告人另稱原審裁定未審酌臺中市政府交通處97年中交工
      字第0970002658號函之行政處分，是否有違反土地法第14
      條第1項第5款之規定，且未調查其行政程序是否有違反大
      法官釋字第564號解釋之意旨云云。惟臺中市政府交通處9
      7年中交工字第 0970002658號函僅係說明本件違停地點並
      非如抗告人申訴係私人用地或紅線為居民自劃，乃屬供公
      眾通行之都市○○道路，其禁停紅線為臺中市政府交通處
      所繪設，性質上並非行政處分，亦與土地法第14條第 1項
      第5款無關，更與大法官會議釋字第564號有關禁止或許可
      擺設攤位之公告行為無涉，抗告人徒憑己意，以該等不相
      關事項，指摘原裁定未加審酌調查，當無可採。
  (四)政府行政機關所以在禁止停車或臨時停車之路段劃設紅色
      標線，旨在促使汽車駕駛人注意，不可違規停車，以免影
      響交通，抗告人既領有駕駛執照，自應知悉且有遵守交通
      標誌、標線及相關交通法規之注意義務，其竟於前揭時、
      地，在禁止臨時停車處違規停車，原處分機關據以裁處抗
      告人罰鍰新臺幣 900元，於法並無不合。原審法院參酌全
      案事證，逐一指駁異議理由不可採信，因而裁定駁回抗告
      人之異議，其認事用法，均無違誤，應予維持。抗告意旨
      仍執陳詞，指摘原審裁定不當，為無理由，應予駁回。
四、據上論結，應依道路交通案件處理辦法第26條，刑事訴訟法
    第412條，裁定如主文。
中    華    民    國    97    年    10    月    1     日
            交通法庭      審判長法  官  李  文  雄
                                法  官  林  靜  芬
                                法  官  張  恩  賜
以上正本證明與原本無異。
不得再抗告。
                                書記官  陳  如  慧
中    華    民    國    97    年    10    月    1     日


司法院資訊處製作；財團法人民間司法改革基金會備份。
